

Infos

- ▶ Toulouse
- ▶ France

Contact

- <u>tristan@glot.in</u>
- **1** +33662832451

Présentation

Après avoir suivi une formation informatique à La Rochelle, deux stages à l'étranger et une expérience professionnelle d'environ un an, je souhaite développer mes connaissances en Informatique et ma passion pour le créatif dans une entreprise humaine et ouverte d'esprit.

Je suis teamworker, passionné, créatif, sociable, ouvert d'esprit et touche-à-tout.

Plus à http://glot.in

Tristan Glotin Développeur Junior

EXPÉRIENCES

Developpeur Junior C#

EB Trans • Luxembourg • Luxembourg • Octobre 2017 à juillet 2018 • CDI

- Amélioration et entretiens de l'application web de l'entreprise (utilisée par les conducteurs et entreprises partenaires)
- Amélioration et entretiens d'un système de gestion des fichiers xml automatisé
- Ajout d'un module complémentaire à l'application web de l'entreprise (gestion des réparations de véhicules)
- Gain d'expérience en AngularJS, MicroServices, .Net

Developpeur PHP Junior

Goeres Group • Luxembourg • Luxembourg • Avril 2017 à septembre 2017 • Stage

- Création de l'Intranet de l'entreprise
- Création d'une application web d'inventaire

Developpeur Junior ASP.Net

Creative Spread • Shipley, Bradford, United Kingdom • Avril 2016 à juillet 2016 • Stage

• Création d'une application web de gestion de projets

Membre actif

Erasmus Student Network - La Rochelle • La Rochelle • France • 2016 à 2017 • Bénévolat

- Accueillir des étudiants étrangers
- ▶ Organisation d'événements

Community manager

Zen Event's • Perpignan • France • 2012 à 2013 • Bénévolat

- ▶ Recherche de sponsors
- ▶ Création site web de l'association

FORMATIONS

Master 1 Informatique

Université de La Rochelle • Septembre 2016 à avril 2017

Ingénierie des contenus numériques en entreprise

Licence Informatique

Université de La Rochelle • Septembre 2013 à juillet 2016

Option: Médias numériques.

Upvd • Septembre 2012 à juillet 2013

Baccalauréat

Lycée François Arago • Depuis 2012

Mention Economique et Sociale

COMPÉTENCES

Langues

- ▶ Anglais ★★★★☆
- ▶ Français ★★★★★

Programmation

- ▶ lava ★★☆☆☆
- ► C# ★★★★☆
- 6
- C ★☆☆☆☆
- ▶ C++ ★☆☆☆☆
- ▶ Python ★★☆☆☆
- ▶ PHP ★★★☆☆
- Net ★★★☆☆
- ▶ HTML/CSS ★★★★☆
- ▶ JavaScript ★★☆☆☆
- ► AJAX ★☆☆☆☆
- MySQL ★★★☆☆
- ▶ SQL Server ★★★☆☆

Autre

- ▶ Unreal Engine 4 ★★☆☆☆
- ▶ Adobe Photoshop ★★★☆☆
- ▶ Sony Vegas Pro ★★☆☆☆

LOISIRS

Literature

- ▶ Le Paris des merveilles
- ▶ Blade Runner
- ▶ Ekho; Deadpool; Batman

Arts

- ▶ Cinéma
- ▶ Storytelling
- Dessin
- ▶ Jeux vidéo

Sport

- Escalade
- Natation
- Ski
- Cyclisme